臺灣臺北地方法院民事判決　九十三年訴字第一八三七號
　　原　　　告　丙○○○
　　訴訟代理人　鄭世脩律師
　　被　　　告　高新資訊股份有限公司
　　法定代理人　乙○○
　　訴訟代理人　甲○○
當事人間債務人異議之訴等事件，本院於中華民國九十三年九月二十四日言詞辯論終
結，判決如下：
    主      文
原告之訴及其假執行之聲請均駁回。
訴訟費用由原告負擔。
    事實及理由
壹、原告起訴主張：
一、緣伊於民國（下同）八十八年十一月五日將門牌號碼臺北市○○路○段一○六號
    十二樓之房屋出租予被告（下稱系爭房屋），兩造於九十年十一月四日終止前開
    租賃契約（下稱系爭租賃契約），依法被告應將租賃房屋回復清潔交還予原告，
    惟被告竟大肆破壞系爭租賃房屋之內部裝潢且未將系爭房屋清潔乾淨，使原告受
    有粉刷牆壁、將電線回復原狀及裝潢折舊等所需費用之損害，共計新臺幣（下同
    ）七十八萬元之損害，爰依民法第二百二十七條之規定提起本件訴訟，聲明：(1)
    被告應給付原告七十八萬元暨自起訴狀繕本送達之翌日（即九十三年六月二十四
    日）起按年息百分之五計算之利息；(2)願供擔保請准宣告假執行。
二、本件與臺灣臺北地方法院臺北簡易庭九十年度簡字第二一二六五號、及鈞院九十
    二年度簡上字第二七九號民事事件並非同一事件，蓋本件之訴訟標的為民法第二
    百二十七條之不完全給付，而前開簡易判決之訴訟標的則為系爭租賃契約。
貳、被告則以：被告已依約將系爭租賃房屋騰空，並交還鑰匙予原告，原告並已自行
    換鎖等語抗辯，聲明：原告之訴及其假執行之聲請均駁回。
參、兩造均不爭執之事實：
    被告於八十八年十一月五日向原告承租伊所有坐落門牌號碼為臺北市○○路○段
    一０六號十二樓之房屋，並約定每月租金五萬三千元，租賃期間自八十八年十一
    月五日起至九十年十一月四日止，依系爭租賃契約第九條約定，被告於交還房屋
    時自應負責回復空屋清潔乾淨為止。系爭租賃契約於九十年十一月四日租期屆滿
    不再續約而終止，被告亦於同年月六日交付系爭房屋及鑰匙與原告之事實，為兩
    造所不爭執，自堪信為真實。
肆、得心證之理由：
一、原告主張被告固已交還系爭房屋予原告，然被告並未依系爭租賃契約第九條之約
    定將系爭房屋清潔乾淨，致原告支出至少一百萬元之費用整修系爭房屋，爰依民
    法第二百二十七條之規定，請求被告給付七十八萬元及法定遲延利息等語，為被
    告所否認，並以前詞抗辯。是本件之爭點即為被告是否依約將系爭房屋回復「空
    屋清潔乾淨為止」交付返還予原告？本院審究如下：
    按當事人主張有利於己之事實，就其事實有舉證之責任，民事訴訟法第二百七十
    七條定有明文。又民事訴訟如係由原告主張權利者，應先由原告負舉證之責，若
    原告先不能舉證，以證實自己主張之事實為真實，則被告就其抗辯事實即令不能
    舉證，或其所舉證據尚有疵累，亦應駁回原告之請求，最高法院十七年上字第九
    一七號著有判例。查兩造簽訂之系爭租賃契約第九條約定：房屋有改裝設施之必
    要時，乙方（即被告）取得甲方（即原告）之同意後得自行裝設，但不得損害原
    有建築，乙方於交還房屋時自應負責回復「空屋清潔乾淨為止」等語，此為兩造
    所不爭執，並經本院依職權調取本院九十二年度簡上字第二七九號卷宗，核閱該
    件所附兩造之租賃契約屬實，則依該租賃契約之約定，被告於租賃契約終止時，
    僅需將系爭房屋騰空並清潔乾淨即可，雖原告主張被告拆除原裝潢後，將電線外
    露，且未以油漆塗抹牆面，顯屬不完全給付，自應負賠償之責云云。然此部分主
    張並未經兩造明確約定於系爭租賃契約之條款，原告自不得逕持以為被告應受拘
    束之依據，該部分之主張，洵無足採。至於原告請求傳訊證人趙世玉到庭，證述
    系爭房屋原有之裝潢情形云云，然系爭房屋原有之裝潢縱與原告於本院九十二年
    簡上字第二七九號事件所主張者同，然該裝潢係屬居家裝潢，與被告承租系爭房
    屋係供工作室辦公使用之目的不符，是兩造於系爭租賃契約第九條約定系爭房屋
    有改裝設施之必要時，被告取得原告之同意後即得自行裝設等語，益徵被告變更
    系爭房屋之裝潢使用，與兩造之約定無違，原告請求傳訊趙世玉所為之待證事實
    與本院心證無涉，自無傳訊之必要，一併敘明。
二、從而，原告主張被告蓄意破壞系爭房屋，未將系爭房屋清潔乾淨即交還予原告，
    云，均屬無據，已如前述，其依民法第二百二十七條之規定請求被告賠償七十八
    萬元及自起訴狀繕本送達被告翌日起計付之法定遲延利息，為無理由，應予駁回
    。
三、假執行之宣告：
    原告之訴既經駁回，其假執行之聲請已無所附麗，應併予駁回之。
四、結論：原告之訴為無理由，依民事訴訟法第七十八條，判決如主文。
中　　　華　　　民　　　國　　九十三　　年　　　九　　　月　  二十四　  日
                                      民事第二庭法      官    洪純莉
右為正本係照原本作成
如對本判決不服須於判決送達後二十日內向本院提出上訴狀
中　　　華　　　民　　　國　　九十三　　年　　　九　　　月　  二十四　  日
                                                    書記官    黃慧怡
